# 请教

提问人：wuye0120000 时间：2016-05-27 14:20:27
请教诸位：银行抵押贷款是否属于或有及承诺事项？

回答人：chenyiwei
如果以本企业的资产作为抵押，为其他单位取得借款的，则属于本企业为该贷款单位提供的担保，如果本企业和该贷款单位不属于同一个会计主体，则本企业应将其作为或有事项予以披露，并对照《企业会计准则第 13 号——或有事项》第四条的规定判断是否应确认预计负债。